【裁判字號】    89,訴緝,20
【裁判日期】    890725
【裁判案由】    毒品危害防制條例
【裁判全文】
臺灣臺南地方法院刑事判決                          八十九年度訴緝字第二號
    公  訴  人  臺灣台南地方法院檢察署檢察官
    被      告  丁○○
    指定辯護人  本院公設辯護人丙○○
右列被告因違反毒品危害防制條例案件，經檢察官提起公訴（八十五年度偵字第一○
一九一號），本院判決如左：
    主      文
丁○○無罪。
    理      由
一、公訴意旨略以：被告丁○○基於概括犯意，連續在民國（下同）八十五年八月三
    十日下午七時許，在台南市○○路九十七號前販賣海洛因予甲○○，又於八十五
    年八月間在台南市○○路附近販賣海洛因予乙○○二次，因認被告涉有肅清煙毒
    條例第五條第一項之罪嫌云云。
二、公訴人認被告涉有右揭犯行，無非以上開事實業據同案被告甲○○、乙○○在警
    訊、偵查時之供述為其主要論據；訊據被告則堅決否認有何販賣毒品海洛因之犯
    行，辯稱：伊當時是有吸用毒品海洛因，但絕無販賣毒品予甲○○、乙○○等人
    ，惟當時與乙○○等人相處不睦而遭誣陷等語。
三、按犯罪事實應依證據認定之，無證據不得推定其犯罪事實，又不能證明被告犯罪
    者，應諭知無罪之判決，刑事訴訟法第一百五十四條、第三百零一條第一項分別
    定有明文。次按共同被告所為不利於己之供述，固得採為其他共同犯罪之證據，
    惟此項不利之供述，依刑事訴訟法第一百五十六條第二項之規定，仍應調查其他
    必要之證據，以察其是否與事實相符，自難專憑此項供述即為其他共同被告犯罪
    事實之認定（最高法院三十一年上字第二四二三號判例、八十三年度台上字第六
    ○一七號判決意旨參照）。經查，同案被告甲○○、乙○○於警訊、檢察官偵訊
    及本院前案審理時，固曾分別供承：伊確曾於八十五年八月二十九日、八月三十
    一日向被告購買毒品海洛因等語（見警訊卷第三、四、六頁、偵查卷第三頁背面
    、本院八十五年度訴字第一二六六號刑事卷第五十頁、九五頁、一二八頁），惟
    同案被告甲○○於本院審理時卻翻異前詞，供稱：伊只見過被告一次面，從未向
    被告買過毒品，先前在警訊及本院八十五年度訴字第一二六六號刑案審理中所說
    的話均不實在，當時係為脫罪才故意如此說的等語（見本院八十九年四月二十五
    日訊問筆錄）；同案被告乙○○亦改稱：伊沒有跟被告買過毒品，而是伊與被告
    、甲○○等人一起合資向他人購買毒品，並由被告出面去購買，至於被告向何人
    購買，伊則無所悉。至伊於警訊、偵訊時亦為相同之說明，但警方說既然是被告
    拿毒品回來，就是向他所買，並責令伊在筆錄上簽名等語（見本院八十九年六月
    二十一日訊問筆錄），由是觀之，同案被告甲○○、乙○○之供述已有前後矛盾
    情事，縱認同案被告於本院審理時所為之供述，係為迴護被告而翻異前供，然渠
    等前開不利於被告之供述是否即與事實相符，揆諸前揭說明，仍須輔以其他補強
    證據以為佐證。然查，本件被告所涉販賣毒品之犯行而經檢警移送並起訴者，主
    要乃憑據同案被告之指證，並非於交易現場查獲而予以移送偵辦，復未曾於被告
    住居所地查獲任何有關販賣毒品之物證等情，已如前述，則公訴人據以起訴之憑
    證，尚屬薄弱，此外，本院復查無其他積極證據足資認定被告涉有販賣毒品海洛
    因之犯行，揆諸首揭說明，自應為被告無罪之諭知。
據上論斷，應依刑事訴訟法第三百零一條第一項，判決如主文。
本案經檢察官王森榮到庭執行職務。
中      華      民      國    八十九    年      七      月    二十五    日
                                  臺灣臺南地方法院刑事第二庭
                                          法  官  林彥君
右正本證明與原本無異。
如不服本判決，應於判決送達後十日內，向本院提出上訴狀。
                                          書記官   陳瑞鈴
中      華      民      國    八十九     年     七      月     二十五   日


司法院資訊處製作；財團法人民間司法改革基金會備份。
